臺灣高雄地方法院刑事判決　　　　　　　　　　　　　九十年度簡上字第一三七號
　　上　訴　人　臺灣高雄地方法院檢察署檢察官
　　被　　　告　丙○○
右列上訴人竊盜案件，不服本院鳳山簡易庭九十年度鳳簡字第四一八號中華民國九十
年六月二十一日第一審簡易判決（聲請簡易判決處刑案號：九十年度偵字第八００四
號），提起上訴，暨聲請併案審理（併案案號：九十年度偵字第一０九六三號），本
院判決如左：
    主  文
原判決撤銷。
丙○○連續竊盜，處有期徒刑月，如易科罰金，以佰元折算壹日。
    事  實
一、丙○○有多次竊盜前科，仍不知悔改，意圖為自己不法之所有，並基於概括之犯
    意，先於民國九十年一月十九日十四時三十五分許，騎乘其所有車牌號碼ＦＸＸ
    ─４４９重型機車，搭載其妻戊○○（另案共犯，由本院以九十年度簡上字第九
    九號刑事案件審結在案）及二名子女，欲至高雄縣鳥松鄉○○村○○路十七巷九
    十七之三號工廠應徵工作，乘該工廠辦公室內無人之際，竊取丁○○、乙○○二
    人放置於辦公桌上之行動電話二支，甫得手，即為於辦公室外停車場工作之丁○○發現，丙○○隨即騎上停於該工廠外之上開機車逃逸，丁○○於是記下車牌向
    警方報案處理，嗣於九十年一月二十四日十時三十分許，丁○○於高雄縣鳳山市
    ○○路二一九號前發現丙○○騎乘上開機車搭載其妻戊○○及三名小孩，乃尾隨
    至高雄縣鳳山市○○街三十七號後，報警查獲；又承前之概括犯意，於九十年四
    月二十三日十五時五十分許，夥同其妻戊○○，在高雄縣鳥松鄉○○路三三一號
    旁鳳梨園內，由丙○○在旁把風，戊○○則徒手竊取甲○○所有之鳳梨二顆，得
    手後，為甲○○之姪兒林銘政發覺而報警當場查獲。
二、案經高雄縣警察局仁武分局移送臺灣高雄地方法院檢察署檢察官偵查起訴及移送
    併辦。
    理  由
一、訊據被告丙○○對與戊○○共同竊取鳳梨一情坦承不諱，對右揭偷竊行動電話一
    事則矢口否認，辯稱：我沒有偷手機，當天我與我太太（指另案共犯戊○○）、
    三個小孩去黃氏傢俱工廠領錢回來，我們騎機車經過，就有人要攔住我們，我太
    太說不要惹事情，所以我們就走了云云。惟查，被告偷竊被害人丁○○、乙○○
    之手機，為丁○○發現而追出等情，業據被害人丁○○、乙○○於警訊時指述明
    確，並當面指認丙○○即為偷竊行動電話之人，而被告之妻戊○○（涉案部分由
    本院以九十年度簡上字第九九號刑事案件審結）於警訊中亦供稱：「我與我先生
    （指被告丙○○）本身就有二支行動電話，一人一支，在案發後，我是有看見我
    先生另外有二支行動電話．．」等語，查案發當時被告丙○○係欲往案發地點高
    雄縣鳥松鄉○○村○○路十七巷九十七之三號工廠應徵工作，此業據被告之妻戊○○於警訊時供述在卷，可知被告該時處於失業狀況，又有三名小孩得撫養，經
    濟上當非富裕，應無在已有行動電話後，再額外購買二支行動電話之道理。且被
    告辯稱伊係到黃氏傢俱工廠領錢云云，惟依其所提出之「米達企業有限公司黃氏
    傢俱工廠」名片上印載之地址觀之，該傢俱工廠位於高雄縣大樹鄉○○村○○街
    一七０號，與案發地點相隔遙遠，被告欲領薪水，實無到案發現場之理，足認被
    告上開辯解，無非卸責之詞，不足採信。此外，復有被害人甲○○、丁○○、乙○○於警訊之指述、證人林銘政於警訊之證述及鳳梨二顆之領據附卷可資佐證，
    事證明確，被告丙○○犯行洵堪認定。
二、核被告丙○○所為，係犯刑法第三百二十條第一項之竊盜罪。其就上開竊取鳳梨
    之犯行，與另案被告戊○○間，有犯意之聯絡及行為之分擔，應論以共同正犯。
    又其先後二次竊盜犯行，時間緊接，犯罪構成要件相同，顯係基於概括之犯意反
    覆為之，應依刑法第五十六條之規定論以一罪，並加重其刑。原審以被告犯罪事
    證明確，予以論罪科刑，固非無見，惟被告上開竊取行動電話之竊盜犯行部分（
    即檢察官併案部分），與本案為裁判上一罪，其為起訴效力所及，原審未及審酌
    ，尚有未洽，上訴意旨因而指摘及此，其上訴為有理由，自應由本院將原判決撤
    銷，另為適當之判決。爰審酌被告前有贓物、竊盜等前科，有台灣高等法院被告
    全國前案紀錄表在卷可憑，素行不良、本件犯罪均係乘無人之際行竊、所得財物
    之價值非鉅及犯後坦承部分罪行，態度尚稱良好等一切情狀，量處如主文所示之
    刑，併諭知易科罰金之折算標準。
據上論斷，應依刑事訴訟法第三百六十九條第一項前段、第三百六十四條、第二百九
十九條第一項前段，刑法第五十六條、第三百二十條第一項、第四十一條第一項，罰
金罰鍰提高標準條例第一條前段、第二條，判決如主文。
中      華      民      國      九十一      年      四    月    十七    日
                                  臺灣高雄地方法院刑事庭
                                  審判長法  官    黃  三  友
                                        法  官    林  俊  寬
                                        法  官    吳  宏  榮
右正本證明與原本無異。
不得上訴。
                                        書記官    呂  怜  勳
中      華      民      國      九十一      年      四    月    十七    日
附錄本案論罪科刑法條：
刑法第三百二十條第一項
意圖為自己或第三人不法之所有，而竊取他人之動產者，為竊盜罪，處五年以下有期
徒刑、拘役或五百元以下罰金。
